# 请教陈版，关于企业自行制造一套专门用于参加展会的设备的会计处理

提问人：lambeka7 时间：2015-11-14 17:55:31
企业为参加展会专门制造了一套和企业自身销售的产品类似的设备，账面价值约 70 万，设备为印染行业自动配液设备，在整个印染行业只有此一家研发生产此种设备，无法估计出此套设备的更新换代的时间，设备为 15 年生产，目前为止只参加了一次展会，企业表示以后有合适展会就会参加，目前无法预计出可能参加展会的次数，此种情况下，针对此套设备，应如何核算比较合适，本人认为可能的处理包括 1 、计入固定资产，折旧年限采取设备折旧年限，折旧计入销售费用； 2 、计入其他非流动资产科目，待报废时一次性计入销售费用。

回答人：chenyiwei
在没有展会期间，该设备作何用途？是否也同样可以陈列在企业内或其他地方用作本企业产品的推广？还是处于闲置状态？如果是前者，则你的第一种理解是合理的；如果是后者，则因为不知道下次展会何时进行，以及该设备在下次展会上是否还有展出的必要（如届时是否已被更先进的设备淘汰），因此建议在建造完成并明确其用途为展示用时一次性计入销售费用（类似于广告费）。